臺灣板橋地方法院刑事判決　　　　　　 100年度訴字第1385號
公　訴　人　臺灣板橋地方法院檢察署檢察官
被　　　告　林依亭
上列被告因違反毒品危害防制條例案件，經檢察官提起公訴（10
0 年度毒偵字第3121號），本院依簡式審判程序審理後，判決如
下：
    主    文
林依亭施用第一級毒品，處有期徒刑玖月；又施用第二級毒品，
處有期徒刑肆月。應執行有期徒刑拾壹月。
    事    實
一、林依亭前因施用毒品案件，經本院以93年度毒聲字第989 號
    裁定令入戒治處所施以強制戒治，嗣因認無繼續執行強制戒
    治之必要，於民國94年2 月2 日執行戒治完畢釋放出臺灣桃
    園女子戒治所（現更名為法務部矯正署桃園女子戒治所），
    並於94年4 月12日由臺灣板橋地方法院檢察署檢察官以94年
    度戒毒偵字第146 號為不起訴處分確定，惟其於前開強制戒
    治執行完畢釋放後5 年內，復先後因施用第一級、第二級毒
    品，分別經本院以95年度訴字第1592號判決判處應執行有期
    徒刑1 年確定；經臺灣高等法院以96年度上訴字第5037號判
    決判處應執行有期徒刑1 年確定；經本院以96年度訴字第17
    75號判決判處應執行有期徒刑8 月確定；經本院以96年度訴
    字第4222號判決判處應執行有期徒刑11月確定（林依亭現仍
    在監執行前揭各刑期之殘刑，故前揭徒刑均未執行完畢，於
    本案尚不構成累犯）。
二、詎林依亭竟基於施用第一級毒品之犯意，於100 年2 月20日
    晚間某時許（起訴書誤載為100 年2 月23日下午1 時為警採
    尿回溯26小時內某時），在址設新北市○○區○○街之某網
    咖店內（起訴書略載為不詳處所），以將第一級毒品海洛因
    摻入香菸內，再點燃吸食之方式，施用海洛因1 次後，另基
    於施用第二級毒品之犯意，於100 年2 月23日凌晨某時許，
    在前揭網咖店內，以將第二級毒品甲基安非他命放置在玻璃
    球吸食器內，再點火燒烤吸食煙霧之方式，施用甲基安非他
    命1 次。嗣於100 年2 月23日中午12時40分許，因林依亭另
    涉毒品危害防制條例案件遭發布通緝，而為警在新北市○○
    區○○街328 號前逮獲，並經其自願同意採集尿液送鑑驗後
    ，始悉上情。
三、案經新北市政府警察局中和第一分局移請臺灣板橋地方法院
    檢察署檢察官偵查後提起公訴。
    理    由
一、本案被告林依亭所犯均係死刑、無期徒刑、最輕本刑為3 年
    以上有期徒刑以外之罪，其於準備程序中就被訴事實皆為有
    罪之陳述，經本院告知簡式審判程序之旨，並聽取公訴人、
    被告之意見後，經合議庭裁定由受命法官獨任進行簡式審判
    程序審理，合先敘明。
二、上揭犯罪事實，業據被告林依亭於檢察官訊問及本院審理時
    均坦承不諱，而其於100 年2 月23日為警查獲後，經採集尿
    液送台灣檢驗科技股份有限公司囑託鑑定結果，確呈嗎啡（
    按海洛因經施用進入人體後，係水解還原成嗎啡，再代謝排
    出體外，業據行政院衛生署藥物食品檢驗局以73藥檢壹字第
    030221號函文說明綦詳，為本院辦理施用第一級毒品案件職
    務上所已知）及甲基安非他命之陽性反應，有該公司100 年
    3 月15日濫用藥物檢驗報告1 份附卷可稽，足以佐證被告自
    白與事實相符，堪以採信。又公訴意旨雖認被告應係於100
    年2 月23日下午1 時為警採尿回溯26小時內某時施用海洛因
    云云，惟按毒品施用後於尿液中可檢出之時間，受施用劑量
    及頻率、施用方式、飲水量之多寡、個人體質及其代謝情況
    等因素影響，因個案而異，一般可檢出之時間海洛因為施用
    後2 至4 天等情，業經行政院衛生署管制藥品管理局以92年
    3 月10日管檢字第0920001495號函文釋明在案，同為本院辦
    理施用第一級毒品案件職務上所已知，是依卷內積極證據資
    料顯示，被告於本院訊問時，供稱其係於100 年2 月20日晚
    間某時許施用海洛因等情，尚非不能採信，故檢察官就此當
    有誤會，附此敘明。再被告前因施用毒品案件，經本院以93
    年度毒聲字第989 號裁定令入戒治處所施以強制戒治，嗣因
    認無繼續執行強制戒治之必要，於94年2 月2 日執行戒治完
    畢釋放出臺灣桃園女子戒治所，並於94年4 月12日由臺灣板
    橋地方法院檢察署檢察官以94年度戒毒偵字第146 號為不起
    訴處分確定，惟其於前開強制戒治執行完畢釋放後5 年內，
    復先後因施用第一級、第二級毒品，分別經本院以95年度訴
    字第1592號判決判處應執行有期徒刑1 年確定；經臺灣高等
    法院以96年度上訴字第5037號判決判處應執行有期徒刑1 年
    確定；經本院以96年度訴字第1775號判決判處應執行有期徒
    刑8 月確定；經本院以96年度訴字第4222號判決判處應執行
    有期徒刑11月確定等情，有臺灣高等法院被告前案紀錄表1
    份附卷可稽，足徵被告係於強制戒治執行完畢釋放後5 年以
    內，復有施用第一級、第二級毒品犯行，經法院判處罪刑後
    ，始進而再為本案施用海洛因、甲基安非他命之事證明確，
    已非毒品危害防制條例第20、23條所定之「初犯」或「5 年
    後再犯」情形（最高法院95年度第7 次刑事庭會議紀錄參照
    ），自應依法論科。
三、按海洛因、甲基安非他命分別屬毒品危害防制條例第2 條第
    2 項第1 款、第2 款規定之第一級、第二級毒品，是核被告
    林依亭所為，係犯毒品危害防制條例第10條第1 項、第2 項
    之施用第一級、第二級毒品罪。被告為施用海洛因、甲基安
    非他命而持有海洛因、甲基安非他命之低度行為，各為其施
    用第一級、第二級毒品之高度行為所吸收，均不另論罪。再
    被告所犯本案施用第一級、第二級毒品二罪，犯意各別，行
    為互殊，應予分論併罰。爰審酌被告前已有因施用第一級、
    第二級毒品經法院判處罪刑之前科紀錄，竟猶不思尋求正當
    之身心發展，再分別施用足以導致精神異常，甚至造成生命
    危險之海洛因、甲基安非他命，戕害一己之身心健康，對社
    會治安可能之危害程度非微，惟其於犯後尚知坦認全部犯行
    等一切情狀，分別量處如主文所示之刑，並定其應執行之刑
    ，以資懲儆。
據上論斷，應依刑事訴訟法第273 條之1 第1 項、第299 條第1
項前段，毒品危害防制條例第10條，刑法第11條前段、第51條第
5 款，判決如主文。
本案經檢察官王家春到庭執行職務。
中    華    民    國   100    年    6     月    30    日
                  刑事第七庭  法  官  張 兆 光
上列正本證明與原本無異。
如不服本判決，應於判決送達後10日內敘明上訴理由，向本院提
出上訴狀 (應附繕本) ，上訴於臺灣高等法院。其未敘述上訴理
由者，應於上訴期間屆滿後20日內向本院補提理由書「切勿逕送
上級法院」。
                              書記官  曹 秋 冬
中    華    民    國   100    年    6     月    30    日
附錄本案論罪科刑法條：
毒品危害防制條例第10條
施用第一級毒品者，處6 月以上5 年以下有期徒刑。
施用第二級毒品者，處3 年以下有期徒刑。